【裁判字號】    97,上易,1396
【裁判日期】    970630
【裁判案由】    竊盜
【裁判全文】
臺灣高等法院刑事判決                97年度上易字第1396號
上  訴  人  臺灣新竹地方法院檢察署檢察官
上  訴  人
即  被  告  丙○○
上  訴  人
即  被  告  乙○○
被      告  丁○○（原名蕭宇超）
                    （現另在臺灣臺北監獄執行中）
上列上訴人因被告等竊盜案件，不服臺灣新竹地方法院97年度易
字第60號，中華民國97年3月7日第一審判決（起訴案號：臺灣新
竹地方法院檢察署96年度偵字第7348號），提起上訴，本院判決
如下：
    主  文
上訴駁回。
    事實及理由
一、本案經本院審理結果，認第一審以被告丁○○、上訴人即被
    告丙○○、乙○○等犯刑法第321條第1、2項、第3、4款之
    結夥三人以上攜帶兇器竊盜罪，未遂，被告丁○○累犯，處
    有期徒刑5月，被告丙○○、乙○○各處有期徒刑5、4月，
    並諭知易科罰金折算之標準為新臺幣1000元折算1日，並諭
    知扣案之壓力鉗、破壞剪、萬能鑰匙各1支、布質袋子1 個
    、白手套1雙均沒收之。認事用法及量刑均無不當，應予維
    持，並引用第一審判決書記載之事實、證據及理由（如附件
    ）。
二、檢察官上訴意旨略以：被告蕭宇超、丙○○出獄不久即再犯
    ，且本案竊盜之目標為高價值之玉石財物，應有專門之銷贓
    管道，指摘原審量刑過輕，求為判處被告蕭宇超、丙○○有
    期徒刑1年6月，並宣告強制工作云云。
三、被告丙○○上訴意旨略以：原審量刑過重，伊到現場把工具
    收了，並無竊盜之意思，朋友說要抱石頭，伊以為是幫忙搬
    石頭云云；被告乙○○上訴意旨略以：渠沒有犯罪，渠不知
    他們要去偷，到現場知道他們要偷，我就表態說我不要云云
    。
四、惟查：
（一）被告丁○○於原審審理中陳稱：案發前1天晚上，他到被
      告丙○○家中飲酒時，隨身就有攜帶竊盜工具，原本就計
      劃要犯案，席間，他告訴被告丙○○要去偷石頭，並與被
      告丙○○約好一同前往，與被告乙○○原並不認識，後來
      會邀被告乙○○一同前往新竹，是因為被告乙○○有交通
      工具，而且是在經營跳蚤市場，抵達「皇冠玉石」店附近
      後，臨時決定作案的地點是「皇冠玉石」店，他先下車，
      在他剪鐵窗時，被告丙○○也在旁邊，幫他把風，過程中
      ，被告丙○○並無阻止他行竊的舉動，後來因為剪不斷鐵
      窗，他就將工具放在地上，接著爬到2樓繼續行竊，他當時
      並不知道被告丙○○有將他的工具帶回車上等語。（見原
      審卷第93至100頁）；
（二）被告丙○○於原審審理中則陳稱：伊與被告丁○○是從案
      發前1天晚間9、10時許開始飲酒，飲酒時因被告乙○○前
      來訪友，並且攜帶經營跳蚤市場時賣不完的石頭、樣品、
      玩具和銅像前來，席間共同飲酒之人都有看到，被告丁○○得知被告乙○○有經營跳蚤市場，即稱新竹縣關西鎮的
      友人有很多石頭，被告乙○○則稱要看到石頭後才知道值
      不值錢，因此伊與被告丁○○就請被告乙○○開車載渠等
      前往新竹縣關西鎮，抵達關西鎮後，是被告丁○○稱要在
      「皇冠玉石」店斜前方停車，由被告丁○○手持扣案的布
      質袋子先下車，伊則隨後下車，看到被告丁○○從布質袋
      子裡拿出壓力鉗，開始剪「皇冠玉石」店1樓的窗戶，但無
      法剪斷，伊就將被告丁○○置於地上的壓力鉗、破壞剪、
      萬能鑰匙1支、布質袋子1個及白手套1雙一併帶回車上，臨
      走前，被告丁○○要伊在車上等，伊回到車上後，有向被
      告乙○○告稱被告丁○○正在行竊一事，並在車上抽香煙
      等被告丁○○等語（見原審卷第82至85、87至89頁）；
（三）另證人徐玉銘於警詢及原審審理時則證稱：於96年12月6日
      凌晨3時30分許，他原本在他住處的2樓就寢，突然聽到屋
      外有很大的敲打聲，他起床後，看到隔壁鐵皮屋的「皇冠
      玉石」店的2樓窗戶，站有1個人，他呼喊對方，質問對方
      要做什麼，該人就跑出去了，另外還有1人站在屋簷下，1
      人坐在車內，而坐在車內那人的車是停在馬路上，從他看
      到隔壁2樓窗戶內站著1個人到警察到場的時間約莫10分鐘
      ，而從他注意到1樓的車輛到警察來的時間則是約5分鐘，
      整個過程該輛車都沒有移動過，他也沒有看到車輛有迴轉
      的狀況，直到他報警，警察抵達現場後，該輛車才開動準
      備要走等語（見上開偵查卷第22、23頁，原審卷第110至
      113頁）。另證人林賢南即案發當日前來處理之警員則於
      原審審理時亦結證稱：他是於當日接獲民眾報案稱發現3
      名竊賊，在他抵達現場時，只發現2個人，即被告丙○○、
      乙○○，報案人有稱尚有1輛貨車停在現場，因此到達現場
      時，他有注意路邊的車輛，發現對向車道上原本停了1輛貨
      車，車頭燈沒有亮，直到他靠近約距離100公尺時，該輛貨
      車車頭燈突然亮起，準備要離開，他立刻跨越車道，逆向
      將該車攔住，在車內查獲被告丙○○、乙○○，大約又隔
      了1、2 小時，有民眾報案稱在「皇冠玉石」店附近有1人
      倒臥草叢中，才又再回到現場，將被告丁○○送醫救治後
      加以查獲等語（見原審卷第114、115頁）。業據原判決於
      理由欄內詳予敘明。
（四）另參以被告乙○○於本院審理中提出照片多幀，經本院命
      被告丁○○指出其初試圖以壓力鉗、破壞剪破壞窗戶之位
      置，經被告丁○○指出係背對「皇冠玉石」店右側邊下面
      之窗戶無誤；且證諸照片之實際，該窗戶離「皇冠玉石」
      店前之馬路僅數公尺，參以被告丁○○圖以壓力鉗、破壞
      剪破壞窗戶之時又係深夜，其聲響以被告乙○○所述其停
      車之位置觀之，被告乙○○對於被告丁○○著手行竊之事
      應無不知之理，且如上述，被告丙○○亦曾將被告丁○○
      行竊之事告知被告乙○○，被告乙○○既已知被告丁○○
      在行竊，復不即時離去，適反在該處等候近10分鐘，在在
      足證被告乙○○與被告丁○○、丙○○關於本案竊盜犯行
      ，其等間顯有共同之犯意聯絡及行為分擔，要無疑義。
（五）另按併為宣告於刑之執行前令入勞動場所強制工作以被告
      有犯罪之習慣或因遊蕩或懶惰成習而犯罪者為要件，此觀
      諸刑法第90條第1項、竊盜犯贓物犯保安處分條例第3條第
      1項等之規定自明。查被告丁○○除本案外，僅曾於79、
      86、93、96年間另犯竊盜罪，被告丙○○除本案外，亦僅
      曾於81、93年間另犯竊盜罪，此均有本院被告前案紀錄表
      可查，且上該數次犯案時間均相隔甚久，無接連行竊之情
      形；是被告丁○○、丙○○於法尚難謂有竊盜犯罪之習慣
      ，此即與上述併為宣告於刑之執行前令入勞動場所強制工
      作之要件，尚非無間；是於法自不得徒以本件被竊物品之
      特殊性，即遽認被告丁○○、丙○○應併予宣告強制工作
      ，檢察官此部分上訴理由，並非可採。
五、綜上所述，檢察官及被告丙○○、乙○○上述上訴意旨所陳
    各節，於法並無可採。其等執此等上訴意旨指摘原判決不當
    ，求予撤銷改判，均為無理由，均應予駁回。
據上論結，應依刑事訴訟法第373條、第368條，判決如主文。
本案經檢察官黃全祿到庭執行職務。
中    華    民    國    97    年    6     月    30    日
                  刑事第二十庭審判長法  官  楊貴雄
                                    法  官  林立華
                                    法  官  林銓正
以上正本證明與原本無異。
不得上訴。
                                    書記官  陳玲憶
中    華    民    國    97    年    7     月    1     日
附件：
臺灣新竹地方法院刑事判決                97年度易字第60號
公  訴  人  臺灣新竹地方法院檢察署檢察官
被      告  丁○○ (原名蕭宇超)
                    男  38歲（民國○○年○○月○○日生）
                    身分證統一編號：Ｚ000000000號
                    住臺北縣板橋市○○街185號4樓
                    居臺北縣永和市○○路40巷1弄22號1樓
            丙○○  男  44歲（民國○○年○月○○日生）
                    身分證統一編號：Ｚ000000000號
                    住臺北縣永和市○○路40巷1弄22號
            乙○○  男  45歲（民國○○年○月○日生）
                    身分證統一編號：Ｚ000000000號
                    住臺北縣中和市○○路83號
                    居臺北縣永和市○○路40巷1弄22號2樓
上列被告等因竊盜案件，經檢察官提起公訴（96年度偵字第7348
號、第7378號），本院判決如下：
    主  文
丁○○結夥三人以上攜帶兇器竊盜，未遂，累犯，處有期徒刑伍
月，如易科罰金，以新臺幣壹仟元折算壹日。扣案之壓力鉗、破
壞剪、萬能鑰匙各壹支、布質袋子壹個、白手套壹雙，均沒收之
。
丙○○結夥三人以上攜帶兇器竊盜，未遂，累犯，處有期徒刑伍
月，如易科罰金，以新臺幣壹仟元折算壹日。扣案之壓力鉗、破
壞剪、萬能鑰匙各壹支、布質袋子壹個、白手套壹雙，均沒收之
。
乙○○結夥三人以上攜帶兇器竊盜，未遂，累犯，處有期徒刑肆
月，如易科罰金，以新臺幣壹仟元折算壹日。扣案之壓力鉗、破
壞剪、萬能鑰匙各壹支、布質袋子壹個、白手套壹雙，均沒收之
。
    犯罪事實
一、丁○○（原名蕭宇超）自民國79年間起即有竊盜、施用毒品
    等犯罪紀錄，最近一次因攜帶兇器竊盜案件於94年4 月26日
    ，經臺灣高等法院以94年度上易字第65號判處有期徒刑2年8
    月確定，合併其他刑罰入監執行後，於96年8 月23日假釋付
    保護管束出監，於同年9月27日縮短刑期後保護管束期滿未
    經撤銷視為執行完畢。丙○○自81年間起即有違反麻醉藥品
    管理條例、恐嚇、竊盜等犯罪紀錄；最近於93年間因連續侵
    入住宅竊盜及擄車勒贖案件被判處有期徒刑1年4月確定；於
    94 年間因連續侵入住宅竊盜等案件被判處有期徒刑2年確定
    ，95年間因一般竊盜案件被判處有期徒刑6月確定，合併執
    行後，於96年8月18日因縮刑期滿執行完畢。乙○○於75年
    間有收受贓物犯罪紀錄，於96年4月間因施用毒品送觀察勒
    戒結果為無繼續施用毒品傾向，由檢察官為不起訴處分後，
    於同年5月13日往前回溯96小時內之某時再犯施用第二級毒
    品案件，經臺灣板橋地方法院於96年8月31日以96年度簡字
    第5599號判決判處有期徒刑4月確定，於同年11月9日易科罰
    金執行完畢。
二、丁○○、丙○○於96年12月5日晚間9、10時許，在丙○○位
    在臺北縣永和市○○路40巷1弄22號之住處2樓飲酒，席間，
    因乙○○行經丙○○之住處拜訪居住在丙○○樓上之友人，
    丁○○得知乙○○經營石頭、銅像、玩具、樣品等之跳蚤市
    場，丁○○遂與丙○○共同基於意圖為自己不法所有之犯意
    聯絡，由丙○○向乙○○聲稱丁○○有位住在新竹縣關西鎮
    之友人有收藏石頭，可以賣給乙○○轉售，此際，已約莫為
    當晚近12時許，乙○○未進一步請丙○○抑丁○○確認丙○○所稱之丁○○友人是否業已就寢，亦未向丁○○詢問是否
    已與友人約定見面之時間，遂於96年12月6日2時10分許，由
    乙○○駕駛車號4062-KF號自小貨車搭載丁○○、丙○○3人
    一同至新竹縣關西鎮，該3 人抵達新竹縣關西鎮○○路一帶
    時，沿路之店家及住戶均已就寢，除路燈及便利商店外，其
    餘店家及住處之屋內均無人活動的跡象，直到丁○○、丙○○決定偷竊地點選擇在新竹縣關西鎮○○路1 段122號（120
    號為屋主徐玉銘住處）「皇冠玉石」店，並要乙○○在該店
    門前停下後，由丁○○先下車，攜帶其所有之布質袋子1個
    （內放置有壓力鉗（老虎鉗）、破壞剪、萬能鑰匙各1支及
    白手套1雙），走向「皇冠玉石」店門前，丙○○亦隨後下
    車前往該處，乙○○與丙○○即在「皇冠玉石」店門前交頭
    接耳，此際，乙○○見四周住家、店面均無人活動之跡象，
    已知丁○○、丙○○即將行竊，遂基於與丁○○、丙○○共
    同意圖為自己不法所有之犯意聯絡，由丁○○持其所有之布
    質袋子前往「皇冠玉石」1樓側邊，先著手持壓力鉗欲剪斷1
    樓側邊之鐵窗，因鐵窗係實心鐵材而無法剪斷，此際丙○○
    隨後前來，並在旁觀看，丁○○則因鐵窗無法剪斷，將前開
    攜帶壓力鉗、破壞剪、萬能鑰匙各1支、布質袋子1個及白手
    套1雙放置在地，由丙○○將上開工具、物品攜至乙○○所
    駕駛之自小貨車上，在丙○○將要離去之際，丁○○告知丙○○在乙○○所駕駛之車輛上等候，丙○○返回車上時即明
    確告知乙○○丁○○進入「皇冠玉石」店內行竊一事後，乙○○、丙○○留在車上將大燈熄滅後保持引擎發動等候丁○○歸來。丁○○則順勢爬上「皇冠玉石」店2樓進屋找尋財
    物，惟因住於隔壁之屋主徐玉銘被敲擊鐵門之聲音驚醒，並
    透過其住處與「皇冠玉石」店號牆壁中間之窗戶察看，約3
    至5分鐘後，發現丁○○在「皇冠玉石」店走動尋找財物，
    徐玉銘遂立即報警。約3至5分鐘後警員林賢南等人趕赴現場
    ，乙○○立刻將大燈開啟，並欲載丙○○離開現場，警員林
    賢南遂以警車擋住該自小貨車逃逸，當場逮捕獲丙○○、乙○○2人，並扣得丁○○所有留在車上之壓力鉗、破壞剪、
    萬能鑰匙各1支、布質袋子1個等竊盜工具；另在丙○○衣服
    則扣得丁○○所有之白手套1雙。當時在「皇冠玉石」店2樓
    之丁○○發現警車到場後，立即從2樓窗戶跳下逃逸而躲至
    附近草叢內逃避警方追查。然因高度過高，致丁○○兩側跟
    骨、左踝均骨折，至清晨5、6時許因無法繼續忍受疼痛而呼
    救，經民眾發現報警查獲。
三、案經新竹縣政府警察局新埔分局報告臺灣新竹地方法院檢察
    署檢察官偵查起訴
    理  由
壹、程序部分：
    按傳聞法則之重要理論依據，在於傳聞證據未經當事人之反
    對詰問予以核實，乃予排斥，惟若當事人已放棄對原供述人
    之反對詰問權，於法院審判時表明同意該等傳聞證據可作為
    證據，基於證據資料愈豐富，愈有助於真實發現之理念，並
    貫徹刑事訴訟法修法加重當事人進行主義之精神，確認當事
    人對於證據能力有處分權之制度，傳聞證據經當事人同意作
    為證據，法院認為適當者，亦得為證據。另當事人對於傳聞
    證據表示「沒有意見」，而未於言詞辯論終結前聲明異議（
    Without Objection ），應視為已有將該等傳聞證據採為證
    據之同意，此刑事訴訟法第159條之5定有明文。本案被告丁○○、丙○○、乙○○於本院準備及審理程序中均已表示對
    本院所提示調查之卷內人證物證之證據能力沒有意見，迄本
    院辯論終結前，被告丁○○、丙○○及乙○○亦未爭執本案
    證據之證據能力，依刑事訴訟法第159條之5第2項之規定，
    應視為被告丁○○、丙○○及乙○○已同意本案相關之傳聞
    證據均可作為證據，本院斟酌本案卷內之證據並非非法取得
    ，亦無證明力明顯過低之情形，且經本院於審判期日依法進
    行證據之調查、辯論，被告丁○○、丙○○及乙○○於訴訟
    上之程序權，已受保障，前開各該證據，均得採為證據，先
    予敘明。
貳、實體部分：
一、訊據被告丁○○、丙○○對於上開事實均坦承不諱，其中被
    告丁○○陳稱：案發前1 天晚上，他到被告丙○○家中飲酒
    時，隨身就有攜帶竊盜工具，原本就計劃要犯案，席間，他
    告訴被告丙○○要去偷石頭，並與被告丙○○約好一同前往
    ，他原本與被告乙○○並不認識，後來會邀被告乙○○一同
    前往新竹，是因為被告乙○○有交通工具，而且是在經營跳
    蚤市場，抵達「皇冠玉石」店附近後，臨時決定作案的地點
    是「皇冠玉石」店，他1 個人先下車，在他剪鐵窗時，被告
    丙○○也在旁邊，幫他把風，過程中，被告丙○○並無阻止
    他行竊的舉動，後來因為剪不斷鐵窗，他就將工具放在地上
    ，接著爬到2 樓繼續行竊，他當時並不知道被告丙○○有將
    他的工具帶回車上，是事後為警逮捕時，才知悉此情等語（
    見本院卷第93至100頁）；另被告丙○○則稱：伊與被告丁○○是從案發前1天晚間9、10時許開始飲酒，飲酒時因被告
    乙○○前來訪友，並且攜帶經營跳蚤市場時賣不完的石頭、
    樣品、玩具和銅像前來，席間共同飲酒之人都有看到，被告
    丁○○得知被告乙○○有經營跳蚤市場，即稱新竹縣關西鎮
    的友人有很多石頭，被告乙○○則稱要看到石頭後才知道值
    不值錢，因此伊與被告丁○○就請被告乙○○開車載渠等前
    往新竹縣關西鎮，抵達關西鎮後，是被告丁○○稱要在「皇
    冠玉石」店斜前方停車，由被告丁○○手持扣案的布質袋子
    先下車，伊則隨後下車，看到被告丁○○從布質袋子裡拿出
    壓力鉗，開始剪「皇冠玉石」店1 樓的窗戶，但無法剪斷，
    伊就將被告丁○○置於地上的壓力鉗、破壞剪、萬能鑰匙1
    支、布質袋子1個及白手套1雙一併帶回車上，臨走前，被告
    丁○○要伊在車上等，伊回到車上後，有向被告乙○○告稱
    被告丁○○正在行竊一事，並在車上抽香煙等被告丁○○等
    語（見本院卷第82至85、87至89頁），復被告乙○○則固坦
    承於案發前1晚，前往被告丙○○居住之大樓訪友時，被告
    丙○○向他稱被告丁○○住新竹的朋友有石頭要賣，他就開
    車載著被告丙○○、丁○○前來新竹，到達關西鎮時，他們
    先後找了2、3個地方，被告丁○○都說不是該處，抵達「皇
    冠玉石」店後，被告丁○○、丙○○陸續下車，他看到渠2
    人前往「皇冠玉石」店前不知道在講什麼，他就將車子迴轉
    到「皇冠玉石」店的對向，之後被告丙○○前來向他稱被告
    丁○○要偷石頭等情，惟矢口否認有共同竊盜之犯行，辯稱
    ：他並無與被告丁○○、丙○○共同行竊之犯意聯絡，他原
    本和被告丁○○不認識，會載被告丙○○、丁○○來新竹縣
    關西鎮，是因為他有經營跳蚤市場，被告丙○○向他稱被告
    丁○○在新竹有朋友有石頭，要他一起前往看看石頭值不值
    錢，他有車子，就載渠等2人一同前往，抵達新竹縣關西鎮
    時，他們就已經先找了2、3個地方，直到關西鎮○○路時，
    他有停車問被告丁○○究竟在何處，直到「皇冠玉石」店時
    ，被告丙○○告知他被告丁○○要去偷石頭，他立刻拒絕要
    趕回臺北，因此在店門口迴轉，迴轉後再往前開1、2百公尺
    後，警車就來了等語（見本院卷第91頁）。經查：
（一）被告丁○○、丙○○、乙○○3人共同於96年12月5日晚間
      近12時許，由被告乙○○駕駛車牌號碼4062-KF號自小貨
      車搭載被告丁○○、丙○○3人一同至新竹縣關西鎮，抵
      達新竹縣關西鎮後，被告乙○○依被告丁○○之指示，將
      車停靠在新竹縣關西鎮○○路1段122號「皇冠玉石」店附
      近，由被告丁○○持其所攜布質袋子下車，先走向「皇冠
      玉石」店後，復自袋內拿出壓力鉗，開始剪「皇冠玉石」
      店1樓的窗戶，被告丙○○隨後趨前，嗣被告丁○○因無
      法剪斷鐵窗，被告曾智膽就將被告丁○○置於地上的布質
      袋子1個、壓力鉗、破壞剪、萬能鑰匙各1支及白手套1雙
      帶回車上，並將被告丁○○正在行竊一情明白告知被告乙○○，被告丙○○則與乙○○待在車內等候被告丁○○，
      直至隔壁之屋主即證人徐玉銘被敲擊鐵門之聲音驚醒，證
      人徐玉銘起床後透過其住處與「皇冠玉石」店號牆壁中間
      之窗戶察看，約3至5分鐘後，發現竊賊在「皇冠玉石」店
      走動尋找財物，證人徐玉銘遂立即報警，約3至5分鐘後證
      人即警員林賢南等人趕赴現場，被告乙○○立刻將大燈開
      啟，並欲載被告丙○○離開現場，證人林賢南遂以警車擋
      住該自小貨車逃逸，當場逮捕被告丙○○、乙○○2人，
      並扣得被告丁○○所有留在車上之壓力鉗、破壞剪、萬能
      鑰匙1支、布質袋子各1個等竊盜工具；並在被告丙○○衣
      服則扣得被告丁○○所有之白手套1 雙，而當時在「皇冠
      玉石」店2樓之被告丁○○發現警車到場後，立即從2樓窗
      戶跳下逃逸而躲至附近草叢內逃避警方追查。然因高度過
      高，致被告丁○○兩側跟骨、左踝均骨折，至清晨5、6時
      許因無法繼續忍受疼痛而呼救，經民眾發現報警查獲等情
      ，除據被告丁○○、丙○○迭於警詢、偵查、本院準備及
      審理期日供承無訛，另經被告乙○○就其與被告丁○○、
      丙○○3人自臺北駕車前來新竹縣關西鎮之始末，於歷次
      警、偵、審程序中均陳述明確外，復有下列事證足資佐憑
      ：
  １、被害人甲○○於警詢時指稱：她是「皇冠玉石」店的現場
      負責人，她是在96年12月6日凌晨3時許接獲房東徐玉銘的
      告知稱店內遭竊一事，她清查結果，店內並無財物損失，
      但1樓的鐵窗鐵條遭剪，損失金額約500元左右，但她不對
      被告等人求償等語（見96年度偵字第7348號偵查卷第20、
      21頁）。
  ２、目擊證人徐玉銘即「皇冠玉石」店之房東於警詢及本院審
      理時則證稱：於96年12月6日凌晨3時30分許，他原本在他
      住處的2樓就寢，突然聽到屋外有很大的敲打聲，他起床
      後，看到隔壁鐵皮屋的「皇冠玉石」店的2樓窗戶，站有1
      個人，他呼喊對方，質問對方要做什麼，該人就跑出去了
      ，另外還有1人站在屋簷下，1人坐在車內，而坐在車內那
      人的車是停在馬路上，從他看到隔壁2樓窗戶內站著1個人
      到警察到場的時間約莫10分鐘，而從他注意到1樓的車輛
      到警察來的時間則是約5分鐘，整個過程該輛車都沒有移
      動過，他也沒有看到車輛有迴轉的狀況，直到他報警，警
      察抵達現場後，該輛車才開動準備要走等語（見上開偵查
      卷第22、23頁，本院卷第110至113頁）。
  ３、證人林賢南即案發當日前來處理之警員則於本院審理時結
      證稱：他是於當日接獲民眾報案稱發現3名竊賊，在他抵
      達現場時，只發現2個人，即被告丙○○、乙○○，報案
      人有稱尚有1輛貨車停在現場，因此到達現場時，他有注
      意路邊的車輛，發現對向車道上原本停了1輛貨車，車頭
      燈沒有亮，直到他靠近約距離100公尺時，該輛貨車車頭
      燈突然亮起，準備要離開，他立刻跨越車道，逆向將該車
      攔住，在車內查獲被告丙○○、乙○○，大約又隔了1、2
      小時，有民眾報案稱在「皇冠玉石」店附近有1人倒臥草
      叢中，才又再回到現場，將被告丁○○送醫救治後加以查
      獲等語（見本院卷第114、115頁）。
  ４、此外，復有為警當場在被告乙○○駕駛車號4062-KF 號自
      小貨車扣得被告丁○○所有留在車上之壓力鉗、破壞剪、
      萬能鑰匙1 支、布質袋子等竊盜工具，在被告丙○○衣服
      則扣得被告丁○○所有之白手套1 雙在卷可憑，有新竹縣
      警察局新埔分局96年12月6 日97保年度保管字第000049號
      扣押物品清單1份附卷可參（見上開偵查卷第102頁），另
      有現場及車輛照片8 張及新竹縣警察局新埔分局關西分駐
      所警員林賢南所繪製之現場道路狀況圖及現場照片14張存
      卷可查（見本院卷第66至73頁）。
（二）本件被告乙○○固辯稱並不知被告丁○○、丙○○相約前
      往新竹縣關西鎮竊取石頭一事，係因受被告丙○○之邀約
      ，才駕車載被告丁○○、丙○○一同前來，在他抵達「皇
      冠玉石」店時，看到被告丁○○、丙○○在該店前交頭接
      耳，就發覺不對勁，立刻掉頭要駕車離開之際，警察就將
      渠等攔下等語，惟查：
  １、被告丁○○於96年12月7日內勤檢察官訊問時陳稱：他會
      來新竹縣偷石頭，是與被告丙○○商議後決定，並由被告
      乙○○開車載他與被告丙○○前來，被告乙○○也知道是
      要去偷石頭，待偷成後還要載他與被告丙○○回臺北等語
      （見96年度偵字第7378號偵查卷第56、57頁）。
  ２、據被告丙○○於本院審理時陳稱：伊將被告丁○○竊盜之
      工具帶回車上後，即向被告乙○○明白告知被告丁○○正
      在行竊一事，因被告丁○○要伊在車上等待，伊在車輛抽
      煙等候，在快抽完1 支煙時，約莫2、3分鐘，警察就前來
      等語（見本院卷第121、122頁），另證人徐玉銘亦證稱：
      自他發現1樓之車輛至警察前來的時間，約相隔5分鐘左右
      ，在這段時間，該車輛未有移動的現場，都是停留在現場
      等語（見本院卷第111 頁），證人林賢南則證稱：他接獲
      報案趕往現場時，路旁有1 輛停靠的貨車，原來該車的車
      頭燈並未開啟，是在他趨前約100 公尺之際，該車始開啟
      頭燈，並要駛離現場，他從對向車道跨越逆向將之攔停等
      語（見本院卷第114、115頁），是據被告丙○○及上開證
      人等之陳述、證稱各節，堪認被告乙○○自辯稱伊發覺情
      況不對，立即迴車要離開現場等語，顯係事後卸責，與事
      實不符，難謂可採。
  ３、本件被告乙○○於案發前1晚之凌晨，在未確認被告丁○○、丙○○所稱可提供石頭販賣之友人為何？詳細地址為
      何？是否尚未就寢？彼此是否約定聯繫拜訪之時間？之情
      形下，即冒然趁黑夜由臺北前來新竹，已有違常情。況被
      告乙○○自承在被告丁○○、丙○○停留在業已歇業又四
      下無人活動跡象之「皇冠玉石」店前交頭接耳時，已查覺
      到渠2人將行不法等情（見本院卷第49頁），復據證人徐
      玉銘、林賢南均證稱：現場有路燈照明，針對「皇冠玉石
      」店之狀況，應可清楚目擊等語（見本院卷第112、115頁
      ），可認被告乙○○對於被告丁○○行盜之舉動，應可見
      及，再者，據被告丁○○、丙○○上開陳述各節，足認案
      發現場渺無人煙，另依證人徐玉銘之證述，被告丁○○以
      壓力鉗欲剪斷「皇冠玉石」店1樓鐵窗時，已發出很大聲
      響，則同在1樓停留在路旁之被告乙○○應無可能未有聽
      聞，本件被告乙○○在見聞被告丁○○、丙○○進行竊盜
      行為之際，並未如伊所辯稱立刻離開現場，而係與被告丙○○一同在路旁等候共犯丁○○之歸來，直至警員接獲報
      案前來之際，始欲逃離現場，是認被告乙○○與被告丁○○、丙○○抵達「皇冠玉石」店，並由被告丁○○持工具
      ，與被告丙○○先後下車抵達「皇冠玉石」店門前，即將
      動手行竊之際，被告乙○○對於被告丁○○、丙○○著手
      行竊一情，已瞭然於胸，在知悉此情之後，被告乙○○並
      未如伊所辯立刻駕車駛離現場，反係與被告丙○○停留現
      場等候被告丁○○，則被告乙○○此際應係與被告丙○○
      共同出於在外把風之意思聯絡所以為之，被告乙○○空言
      否認犯行，難謂可採。
（三）綜上所述，本件被告丁○○、丙○○、乙○○共同基於為
      自己不法所有之犯意聯絡，結夥3 人，由被告丁○○持其
      所有之扣案工具，至「皇冠玉石」店行竊，然因行跡敗露
      ，終未得逞之犯行，事證明確，被告乙○○所辯各節，不
      可採信，渠等3人之犯行，均應依法予以論科。
二、核被告丁○○、丙○○、乙○○3人所為，均係犯刑法第321
    條第2項、第1項第4款、第3款之結夥3人以上攜帶兇器竊盜
    未遂罪。次第：
（一）被告丁○○、丙○○、乙○○3人就前開犯行，有犯意之
      聯絡及行為之分擔，均為共同正犯。
（二）被告丁○○、丙○○、乙○○3人已著手於竊盜犯行之實
      行而不遂，均為未遂犯，均依刑法第25條第2項之規定減
      輕其刑。
（三）被告丁○○、丙○○、乙○○分別有如事實欄第一點所述
      之前科犯行，有臺灣高等法院被告前案紀錄表3 份在卷可
      供參考，渠等3人均受徒刑之執行完畢後，5年以內故意再
      犯有期徒刑以上之罪，均為累犯，均應依刑法第47條第1
      項之規定加重其刑。並依法先加後減之。
（四）爰審酌被告3 人有事實欄所載之前科紀錄，素行不佳，其
      犯罪之動機、目的均為貪圖不法利益，本件被告3 人已著
      手於竊盜之犯行，尚未得逞，所生危害難謂巨大，兼衡酌
      被告丁○○、丙○○其犯後終能坦承犯行，被告乙○○係
      在被告丁○○、丙○○計劃犯罪後之實行犯罪之際，始與
      被告丁○○、丙○○共同行竊，另被害人甲○○復當庭表
      示不願追究損失，被告丁○○因躲避警方查緝而自「皇冠
      玉石」店2 樓窗戶跳下逃逸，致受有兩側跟骨、左踝均骨
      折（有東元綜合醫院診斷證明書1 紙在卷，見上開偵查卷
      第26頁）等一切情狀，分別量處如主文所示之刑，並各諭
      知易科罰金之折算標準。另起訴檢察官對於被告丁○○、
      丙○○分別具體求處有期徒刑1年6月之刑度，本院斟酌被
      告丁○○、丙○○之犯罪計劃程度、參與本案犯罪之程度
      、犯罪後所得利益（本件犯罪尚未得逞）、所生危害（被
      害人甲○○稱該店之鐵窗有遭損害，價值約新臺幣500 元
      ，見上開偵查卷第21頁）及犯罪後坦承犯行等情，認起訴
      檢察官具體求刑1年6月，均屬過重，附此敘明。
（五）另起訴檢察官雖請求依竊盜犯、贓物犯保安處分條例第3
      條第1 項之規定，宣告被告丁○○、丙○○於刑之執行前
      ，令入勞動場所強制工作；惟本院審酌被告丁○○之本案
      犯罪情節（本件竊取之次數僅有1 次、使用之手段、與尚
      未竊取財物之結果）、犯後終能坦承犯行之犯罪後態度及
      被告丁○○前於86、87年間，因竊盜案，經臺灣臺北地方
      法院於87年1 月22日以86年度易字第5712號判決判處有期
      徒刑2 年，另因竊盜案，經臺灣高等法院以86年度上易字
      第5428號判決判處有期徒刑5月，經應定執行有期徒刑2年
      4 月確定，嗣於93年間，因竊盜案，經臺灣高等法院於94
      年4 月26日以94年度上易字第65號判決判處有期徒刑2年8
      月確定等情；又被告丙○○本件犯罪之情節（竊取之次數
      僅有1 次、犯罪之動機源自於共犯丁○○之鼓動、使用之
      手段、與尚未竊取財物之結果）、犯後終能坦承犯行之犯
      罪後態度及被告丙○○前於93年間固因連續侵入住宅竊盜
      及擄車勒贖案件被判處有期徒刑1年4月確定；復於94年間
      因連續侵入住宅竊盜等案件被判處有期徒刑2年確定，95
      年間因一般竊盜案件被判處有期徒刑6月確定，然上開案
      件係採合併執行，於96年8 月18日因縮刑期滿執行完畢，
      是認被告丁○○前後2次因竊盜案入監，被告丙○○因竊
      盜案入監矯治惡性之次數為1次，本件被告丁○○、丙○○係出監後再犯，自屬累犯，業已依法加重其刑度，惟實
      難認被告丁○○、丙○○本案之犯行係屬有犯罪之習慣或
      以犯竊盜罪為業之人，且對被告丁○○、丙○○處以如主
      文所示之刑，應已足收懲警之效，是本件尚無宣告於刑之
      執行前，令被告丁○○、丙○○入勞動場所強制工作之必
      要，併予敘明。
（六）扣案之壓力鉗、破壞剪、萬能鑰匙各1支、布質袋子1個、
      白手套1雙，係被告丁○○所有供本案竊盜犯罪所用之物
      ，業據被告丁○○供承無訛（見本院卷第118頁），爰依
      刑法第38條第1項第2款之規定宣告沒收之。另針對被告丙○○、乙○○之部分，基於共犯連帶說，亦應為沒收之諭
      知。
三、適用法律：
（一）刑事訴訟法第299條第1項前段。
（二）刑法第28條、第321條第2項、第1項第4款、第3款、第25
      條第1項前段、第2項、第47條第1項、第41條第1項、第38
      條第1項第2款。
（三）刑法施行法第1條之1。
本案經檢察官陳麗芬到庭執行職務。
中    華    民    國    97    年    3    月     7     日
                    刑事第四庭法 官  劉兆菊
以上正本證明與原本無異。
如不服本判決應於收受本判決後10日內向本院提出上訴書狀，上
訴書狀應敘述具體理由。上訴書狀未敘述上訴理由者，應於上訴
期間屆滿後20日內補提理由書狀於本院「切勿逕送上級法院」
。
中    華    民    國    97    年    3    月     7    日
                             書記官  蕭汝芳
附錄本案論罪科刑法條全文：
中華民國刑法第321條
（加重竊盜罪）犯竊盜罪而有左列情形之一者，處6 月以上、5
年以下有期徒刑：
一  於夜間侵入住宅或有人居住之建築物、船艦或隱匿其內而犯
    之者。
二  毀越門扇、牆垣或其他安全設備而犯之者。
三  攜帶兇器而犯之者。
四  結夥三人以上而犯之者。
五  乘火災、水災或其他災害之際而犯之者。
六  在車站或埠頭而犯之者。
前項之未遂犯罰之。


司法院資訊處製作；財團法人民間司法改革基金會備份。
